# 请教陈版主关于处置联营企业账务咨询

提问人：wx_6264a3f2a428 时间：2022-04-24 09:29:08
A公司持有L公司8%股权，委派一名董事，A公司对L公司具有重大影响，按照长投准则进行会计处理。A公司对L公司已全额计提减值，账面价值为 0 。A公司在持有L公司期间，因L公司增资扩股、其他变动等因素形成与L公司相关的资本公积余额5,000万元。
1 、A公司以 0 元将所持L公司全部股权转让给A公司联营企业B公司。
按照长投准则第十三条“投资方计算确认应享有或应分担被投资单位的净损益时，与联营企业、合营企业之间发生的未实现内部交易损益按照应享有的比例计算归属于投资方的部分，应当予以抵销，在此基础上确认投资收益。”
A公司向联营企业B公司出售资产的顺流交易：
（ 1 ）个别报表：
①确认处置收益
借：银行存款
贷：资产账面价值
贷：处置收益a（处置价格-账面价值）
②权益法收益抵消A按持股比例享有的处置收益
借：投资收益-损益调整（a*持股比例）
贷：长期股权投资-损益调整（a*持股比例）
（ 2 ）合并报表
借：处置收益（a*持股比例）
贷：投资收益-损益调整（a*持股比例）
因本次资产处置造成的资产增值部分，投资方只确认了归属于其他投资方的部分，即若顺流交易中资产交易未产生资产增值，投资方不需要进行权益法调整。
因此，A公司按照 0 元对价转让账面价值为 0 元的L公司全部股权，资本公积转入投资收益的 5000 万元不需要按照持股比例进行抵消处理。
2 、L公司进入破产重整的核算方法
L公司破产重整期间，L公司的财产和营业事务由管理人负责管理。A公司对L公司能否转金融资产按照公允价值计量，同时资本公积 5000 万转入投资收益？
参考《瑞华研究2010-2019汇编》问题3-2-158的处理，对于纳入破产重整程序而不再纳入合并范围的处理方式——管理人负责重整方财产和营业事务的，重整方母公司丧失控制权，不再纳入合并范围并按公允价值重新计量。
请陈版主指教！

回答人：chenyiwei
1 、基本赞同主帖中的理解，在处置联营企业股权时，由历史上的“资本公积——其他资本公积”转入形成的这部分处置损益无需按比例抵销。
2 、L公司进入破产重整时，A公司对L公司能否转金融资产按照公允价值计量，同时资本公积 5000 万转入投资收益。